【裁判字號】    95,簡,242
【裁判日期】    950530
【裁判案由】    低收入戶
【裁判全文】
臺北高等行政法院判決
                                     95年度簡字第00242號
原      告  甲○○
被      告  臺北市政府社會局
代  表  人  薛承泰（局長）
訴訟代理人  丙○○
            乙○○
上列當事人間因低收入戶事件，原告不服臺北市政府中華民國94
年8月26日府訴字第09415126600號訴願決定，提起行政訴訟。本
院判決如下：
    主  文
原告之訴駁回。
訴訟費用由原告負擔。
    事  實
緣原告原為臺北市低收入戶第3類，因接受臺北市93年度低收入
戶總清查，經被告審認原告全戶平均每人每月收入為新台幣（下
同）11,988元，大於10,656元，小於13,562元，依94年度臺北市
低收入戶家庭生活扶助標準表係屬第4類，乃自94年3月起改列其
低收入戶等級為第4類。原告不服，於94年3月16日檢附相關資料
向被告申請改列低收入戶類等，經被告以94年4月12日北市社二
字第09433770400號函復原告，仍核列其低收入戶等級為第4類。
原告仍不服，提起訴願，遭決定駁回，遂向本院提起行政訴訟。
茲摘敘兩造訴辯意旨如次：
甲、原告起訴意旨略謂：
一、按社會救助法第5條之1規定：「第4條第1項所稱家庭總收入
    ，指下列各款之總額：一、工作收入，依下列規定計算：．
    ．．（三）未列入臺灣地區職類別薪資調查報告各職類者，
    依中央主計機關公布之最近1年各業員工初任人員平均薪資
    核算。（四）有工作能力未就業者，依基本工資核算（94年
    度基本工資為15,840元）。但經公立就業服務機構認定失業
    者，其失業期間得不計算工作收入，所領取之失業給付，仍
    應併入其他收入計算。．．」。
二、原告雖有工作能力，然家庭境況特殊，因原告2女兒許雅青
    係極重度多重障礙之腦性麻痺兒，目前托育於養護機構，除
    每年寒暑假必須接回照顧外，又因其近2年身體常出狀況（
    肺炎、氣喘），更需接回住院及照顧（94年4月26日住院、4
    月30日出院；同年5月6日又入院、5月17日始出院；復於同
    年7月3日發燒、咳嗽、氣喘，接回至9月4日止），導致原告
    確實無法定時、定點工作，相對工作機會等於零。原告不僅
    本身識字不多，又年屆50歲，於今日就業市場，原即屬於無
    競力，且易遭淘汰之弱勢族群，曾有一小吃店願意請原告洗
    碗（月薪15,000元），但因用餐時間須幫忙招呼客人點餐，
    因原告識字不多無法書寫菜單而作罷，原告平常在早餐店及
    便當店打零工，有時擺攤營生，並無高收入。又被告將原告
    前夫及大女兒所得併入計算，亦不公平。
三、被告僅憑原告自述打零工維生，及92年度財稅資料查無原告
    薪資所得，且無社會救助法第5條之3規定所列情事，而遽以
    最近1年各業員工初任人員平均薪資23,742元核算原告薪資
    收入，完全昧於實際就業市場之狀況。今年104人力銀行調
    查不同產業、不同職務之大專院校起薪，專科學歷全時工作
    亦不過23,789元，原告何德何能可賺取被告認定之23,742元
    ？況原告因需照顧身心障礙子女，無法固定外出工作，又因
    本身識字不多，確實就業困難，被告以23,742元核算原告薪
    資收入，豈知民間疾苦？
四、依社會救助法第5條之1第1項第l款第4目規定，有工作能力
    未就業者，依基本工資核算（94年度基本工資為每月15,840
    元）。該條所稱「有工作能力未就業者」，依其文義，自當
    包括年度內無固定之工作者。蓋無固定工作者，概以打零工
    維生者居多，其受僱工作時間不定，常不知下一刻是否仍有
    零工可打，其收入情況自是有一頓沒一頓。且衡諸目前國內
    中老年人就業困難，以打零工就業之工資本即微薄，有時尚
    不如每月以基本工資15,840元計資之固定工作者。原告之家
    庭狀況已如前述，於工作時間不定，且工作時有時無之情況
    下，請鈞院衡諸法理，兼顧國內就業市場實情及工作弱勢者
    之處境。
五、請撤銷訴願決定及被告94年4月12日北市社二字第094337704
    00號函之處分。
乙、被告答辯意旨略謂：
一、本件應以簡易訴訟程序審理，茲說明如下：
１、按司法院曾於92年9月17日以（92）院台廳行一字第23681號
    令，依行政訴訟法第229條第2項之規定，將行政訴訟法第22
    9條第1項規定之簡易案件金額（價額）自30,000元，提高為
    200,000元，並訂於93年1月1日實施。故本案應認合於行政
    訴訟法第229條第1項第3款規定：「其他關於公法上財產關
    係之訴訟，其標的金額在新台幣20萬以下者（原為3萬元，
    現提高為20萬元）。」應依簡易訴訟程序進行之，亦有鈞院
    93年度簡字第1303號及94年度簡字第967號判決可參。
２、參照被告94年3月4日北市社二字第09431983400號公告：「
    主旨：公告本巿94年度最低生活費標準暨家庭財產金額。依
    據：社會救助法第4條：『本法所稱低收入戶，指經申請戶
    籍所在地直轄市、縣（市）主管機關審核認定，符合家庭總
    收入平均分配全家人口，每人每月在最低生活費以下，且家
    庭財產未超過中央、直轄市主管機關公告之當年度一定金額
    者。．．』公告事項：本巿94年度最低收生活費標準定為每
    人每月新台幣13,562元整；家庭財產之動產金額定為全家人
    口之存款投資平均每人不超過150,000元，家庭財產之不動
    產金額定為全家人口之土地房屋價值不超過5,000,000元，
    並自社會救助法修正公布生效日起生效。」。
３、臺北市低收入戶家庭生活扶助共分為5級，其中第3類為全戶
    平均每人每月總收入大於7,750元，小於10,656元（註家戶
    內如有身心障礙者或65歲以上老人或6歲以下兒童另發給身
    心障礙者生活補助費或中低收入老人生活津貼或育兒補助）
    。又依身心障礙者生活托育養護費用補助辦法第7條規定：
    「生活費用每月核發標準如下：一、列冊低收入戶之極重度
    、重度及中度身心障礙者每人每月核發新台幣7,000元；．
    ．．」。被告依據臺北市政府94年3月4日北市社二字第0943
    1983400號公告，自94年3月起改列原告為低收入戶第4類（
    若家戶內有18歲以下兒童或青少年每增加1口，該家戶增發
    1,000元生活扶助費），原告請求撤銷被告94年4月12日北市
    社二字第09433770400號函及臺北市政府94年8月26日府訴字
    第09415126600號訴願決定，並恢復原告之低收入戶第3類資
    格。因原告94年3月以前之低收入戶等級為低收入戶第3類，
    若家戶內有18歲以下兒童或青少年每增加1口，該家戶增發
    5,258元生活扶助費。倘原告恢復原低收入戶第3類資格，自
    94年3月至94年12月共10個月，可享領低收入戶第3類少年生
    活扶助費新台幣5,258元，與原告現低收入戶第4類資格補助
    差額（5,258元－1,000元）×10個月，共計42,580元，未達
    200,000元，故應改以簡易訴訟程序審理。
二、按「本法所稱低收入戶，指經申請戶籍所在地直轄市、縣（
    市）主管機關審核認定，符合家庭總收入平均分配全家人口
    ，每人每月在最低生活費以下（94年度為13,562元），且家
    庭財產未超過中央、直轄市主管機關公告之當年度一定金額
    者（不動產限制全家人口之土地及房屋價值合計不得超過5,
    000,000元，存款限制平均每人存款本金不得超過150,000元
    ，股票及其他投資併入上述限額計算）。前項所稱最低生活
    費，由中央、直轄市主管機關參照中央主計機關所公布當地
    區最近1年平均每人消費支出60%定之，並至少每3年檢討1次
    ；直轄市主管機關並應報中央主管機關備查。第1項所稱家
    庭財產，包括動產及不動產，其金額應分別定之。」94年1
    月19日修正後公布之社會救助法第4條定有明文。
三、次按「前條第1項所稱家庭，其應計算人口範圍，除申請人
    外，包括下列人員：一、配偶。二、直系血親。三、同一戶
    籍或共同生活之兄弟姊妹。四、前3款以外，認列綜合所得
    稅扶養親屬免稅額之納稅義務人。前項各款人員有下列情形
    之一者，不列入應計算人口範圍：一、不得在臺灣地區工作
    之非本國籍配偶或大陸地區配偶。二、未共同生活且無扶養
    事實之特定境遇單親家庭直系血親尊親屬。三、無工作收入
    、未共同生活且無扶養能力之已結婚直系血親卑親屬。四、
    應徵集召集入營服兵役或替代役現役。五、在學領有公費。
    六、入獄服刑、因案羈押或依法拘禁。七、失蹤，經向警察
    機關報案協尋未獲，達6個月以上。」、「第4條第1項所稱
    家庭總收入，指下列各款之總額：一、工作收入，依下列規
    定計算：（一）依全家人口當年度實際工作收入並提供薪資
    證明核算。無法提出薪資證明者，依最近1年度之財稅資料
    所列工作收入核算。（二）最近1年度之財稅資料查無工作
    收入，且未能提出薪資證明者，依臺灣地區職類別薪資調查
    報告各職類每人月平均經常性薪資核算。（三）未列入臺灣
    地區職類別薪資調查報告各職類者，依中央主計機關公布之
    最近1年各業員工初任人員平均薪資核算（93年5月1日起各
    業員工初任人員平均薪資為23,742元）。（四）有工作能力
    未就業者，依基本工資核算（94年度基本工資為15,840元）
    。但經公立就業服務機構認定失業者，其失業期間得不計算
    工作收入，所領取之失業給付，仍應併入其他收入計算。二
    、動產及不動產之收益。三、其他收入：前2款以外非屬社
    會救助給付之收入。前項第3款收入，由直轄市、縣（市）
    主管機關認定之。」、「下列土地，經直轄市、縣（市）主
    管機關認定者，不列入家庭之不動產計算：一、未產生經濟
    效益之原住民保留地。二、未產生經濟效益之公共設施保留
    地及具公用地役關係之既成道路。前項第1款土地之認定標
    準，由中央原住民族事務主管機關會商本法中央及地方主管
    機關定之。」、「本法所稱有工作能力，指16歲以上，未滿
    65歲，而無下列情事之一者：一、25歲以下仍在國內就讀空
    中大學、高級中等以上進修學校、在職班、學分班、僅於夜
    間或假日上課、遠距教學以外之學校，致不能工作。二、身
    心障礙致不能工作。三、罹患嚴重傷、病，必須3個月以上
    之治療或療養致不能工作。四、獨自照顧特定身心障礙或罹
    患特定病症且不能自理生活之共同生活或受扶養親屬，致不
    能工作。五、獨自扶養6歲以下之直系血親卑親屬致不能工
    作。六、婦女懷胎6個月以上至分娩後2個月內，致不能工作
    。七、受禁治產宣告。」社會救助法第5條、第5條之1、第5
    條之2及第5條之3分別定有明文。又按「左列親屬，互負扶
    養之義務：一、直系血親相互間。二、夫妻之一方與他方之
    父母同居者，其相互間。三、兄弟姐妹相互間。四、家長家
    屬相互間。」民法第1114條亦定有明文。
四、依94年1月19日修正後公布之社會救助法第5條規定，原告全
    戶應計算人口範圍為原告、原告女兒3名、原告女兒之生父
    ，合計5人。而依財稅單位所提供最近1年度（92年度）財稅
    資料顯示原告（48年7月24日生）現年45歲，雖曾於93年2月
    右手中指肌腱斷裂，惟仍非屬社會救助法規定之無工作能力
    者，原告自述現以打零工或做小生意維生，薪資所得以各業
    員工初任人員平均薪資每月23,742元列計（93年5月1日起各
    業員工初任人員平均薪資調為23,742元）；原告長女許愛玉
    （70年6月18日生）現年23歲，屬社會救助法規定之具工作
    能力者，現任教於幼稚園，薪資所得以其提供薪資證明每月
    17,000元列計；原告次女許雅青（73年12月10日生）現年20
    歲，多重障極重度人士，屬社會救助法規定之無工作能力者
    ，薪資所得以每月0元列計；原告3女許嘉玲（79年8月4日生
    ），現年14歲，屬社會救助法規定之無工作能力者，薪資所
    得以每月0元列計；原告女兒之生父許武棋（49年2月20日生
    ），現年45歲，屬社會救助法規定之具工作能力者，薪資所
    得以其勞工保險投保薪資每月19,200元列計；綜上，原告全
    戶5人，家庭每月總收入為59,942元、平均分配每人每月所
    得為11,988元。依上開規定，原告全戶平均每人每月收入符
    合臺北市第4類低收入戶之規定，被告核列原告全戶為第4類
    低收入戶，並無違誤。
五、有關社會救助法第5條之3第4款規定所稱「獨自照顧特定身
    心障礙或罹患特定病症且不能自理生活之共同生活或受扶養
    親屬，致不能工作」，係指因全時獨自照顧特定身心障礙或
    罹患特定病症且不能自理生活之共同生活或受扶養親屬，而
    導致不能工作之情形，始有適用餘地。原告次女因多重極重
    度障礙，現由政府養護機構照顧中，不用付費，故原告情形
    與上開規定不符。
六、請駁回原告之訴，訴訟費用由原告負擔。
    理  由
一、按「本法所稱主管機關：在中央為內政部；在直轄市為直轄
    市政府；在縣（市）為縣（市）政府。」、「本法所稱低收
    入戶，指經申請戶籍所在地直轄市、縣（市）主管機關審核
    認定，符合家庭總收入平均分配全家人口，每人每月在最低
    生活費以下，且家庭財產未超過中央、直轄市主管機關公告
    之當年度一定金額者。前項所稱最低生活費，由中央、直轄
    市主管機關參照中央主計機關所公布當地區最近1年平均每
    人消費支出60%定之，並至少每3年檢討1次；直轄市主管機
    關並應報中央主管機關備查。．．」、「前條第1項所稱家
    庭，其應計算人口範圍，除申請人外，包括下列人員：一、
    配偶。二、直系血親。三、同一戶籍或共同生活之兄弟姊妹
    。四、前3款以外，認列綜合所得稅扶養親屬免稅額之納稅
    義務人。前項各款人員有下列情形之一者，不列入應計算人
    口範圍：一、不得在臺灣地區工作之非本國籍配偶或大陸地
    區配偶。二、未共同生活且無扶養事實之特定境遇單親家庭
    直系血親尊親屬。三、無工作收入、未共同生活且無扶養能
    力之已結婚直系血親卑親屬。四、應徵集召集入營服兵役或
    替代役現役。五、在學領有公費。六、入獄服刑、因案羈押
    或依法拘禁。七、失蹤，經向警察機關報案協尋未獲，達6
    個月以上。」、「第4條第1項所稱家庭總收入，指下列各款
    之總額：一、工作收入，依下列規定計算：（一）依全家人
    口當年度實際工作收入並提供薪資證明核算。無法提出薪資
    證明者，依最近1年度之財稅資料所列工作收入核算。（二
    ）最近1年度之財稅資料查無工作收入，且未能提出薪資證
    明者，依臺灣地區職類別薪資調查報告各職類每人月平均經
    常性薪資核算。（三）未列入臺灣地區職類別薪資調查報告
    各職類者，依中央主計機關公布之最近1年各業員工初任人
    員平均薪資核算。（四）有工作能力未就業者，依基本工資
    核算。但經公立就業服務機構認定失業者，其失業期間得不
    計算工作收入，所領取之失業給付，仍應併入其他收入計算
    。二、動產及不動產之收益。三、其他收入：前2款以外非
    屬社會救助給付之收入。前項第3款收入，由直轄市、縣（
    市）主管機關認定之。」、「本法所稱有工作能力，指16歲
    以上，未滿65歲，而無下列情事之一者：一、25歲以下仍在
    國內就讀空中大學、高級中等以上進修學校、在職班、學分
    班、僅於夜間或假日上課、遠距教學以外之學校，致不能工
    作。二、身心障礙致不能工作。三、罹患嚴重傷、病，必須
    3個月以上之治療或療養致不能工作。四、獨自照顧特定身
    心障礙或罹患特定病症且不能自理生活之共同生活或受扶養
    親屬，致不能工作。五、獨自扶養6歲以下之直系血親卑親
    屬致不能工作。六、婦女懷胎6個月以上至分娩後2個月內，
    致不能工作。七、受禁治產宣告。」社會救助法第3條、第4
    條、第5條、第5條之1及第5條之3分別定有明文。次按，臺
    北市政府90年8月23日府秘二字第9010798100號公告：「主
    旨：公告本府主管業務委任事項，並自90年9月1日起生效。
    ．．公告事項：．．四、本府將下列業務委任本府社會局，
    以該局名義執行之：．．（三）社會救助法中有關本府權限
    事項。．．」；臺北市政府93年10月13日府社二字第093060
    74200號公告：「．．公告事項：本市94年度最低生活費標
    準定為每人每月新台幣13,562元整，低收入戶家庭生活扶助
    含標準表（如附件）。」；94年度臺北市低收入戶家庭生活
    扶助標準表：「．．第3類（全戶平均每人每月總收入大於
    7,750元，小於等於10,656元）生活扶助標準：若家戶內有
    18歲以下兒童或青少年，每增加1口，該家戶增發5,258元生
    活扶助費。第4類（全戶平均每人每月總收入大於10,656元
    ，小於等於13,562元）生活扶助標準：若家戶內有6歲至18
    歲兒童或青少年，每增加1口，該家戶增發1,000元生活扶助
    費。6歲以下兒童，每增加1口，增發2,500元生活扶助費。
    」；臺北市政府94年1月10日府社二字第09430153600號函：
    「主旨：檢送『社會救助法條文修正認定說明表』及『身心
    障礙人口工作能力認定概要表』1份，．．」；身心障礙人
    口工作能力認定概要表：「中度殘障：有工作能力。重度殘
    障：無工作能力。極重度殘障：無工作能力。」。又按，被
    告94年3月4日北市社二字第09431983400號公告：「主旨：
    公告本市94年度最低生活費標準暨家庭財產金額。．．公告
    事項：本市94年度最低生活費標準定為每人每月新台幣13,
    562元整；．．並自社會救助法修正公布生效日起生效。」
    ；被告93年6月8日北市社二字第09335401300號函：「主旨
    ：本市低收入戶申請案，自93年5月1日起工作收入認定之『
    初任人員平均薪資』調整為23,742元，請查照。說明：一、
    依行政院勞工委員會93年5月出版『92年度臺灣地區職類別
    薪資調查報告』內容辦理。二、有關各職類別薪資核計方式
    ，亦請依該調查報告內容辦理。」。
二、本件原告原為臺北市低收入戶第3類，因接受臺北市93年度
    低收入戶總清查，經被告審認原告全戶平均每人每月收入為
    11,988元，大於10,656元，小於13,562元，依94年度臺北市
    低收入戶家庭生活扶助標準表係屬第4類，乃自94年3月起改
    列其低收入戶等級為第4類。原告不服，於94年3月16日檢附
    相關資料向被告申請改列低收入戶類等，經被告以94年4月
    12日北市社二字第09433770400號函復原告，仍核列其低收
    入戶等級為第4類。原告仍不服，提起訴願，遭決定駁回，
    遂向本院提起行政訴訟，並以事實欄所示各節據為爭議。惟
    查：
１、本件原告申請為低收入戶，係以原告、其次女及三女為輔導
    人口，因此，列計人口應包含原告及其長女、次女、三女與
    原告前配偶共計5人（原處分卷附原告之全戶戶籍資料查詢
    結果參照），而以該5人之收入（含工作收入、動產及不動
    產之收益、其他收入）予以計算家庭總收入，並據此審核認
    定是否符合社會救助法所稱低收入戶及其類別（社會救助法
    第4條、第5條、第5條之1、第5條之2及第5條之3規定參照）
    。
２、如前所述，原告全戶家庭總收入應計算人口範圍為：原告及
    其長女、次女、三女、前配偶共計5人，依92年度財稅資料
    核計，原告家庭總收入明細如下：
  (1)原告（48年7月24日生）：有工作能力，92年度財稅資料查
    無薪資所得，因無社會救助法第5條之3規定所列情事，依據
    同法第5條之1第1項第1款第3目規定，依中央主計機關公布
    之最近1年各業員工初任人員平均薪資23,742元核算其每月
    工作收入。
  (2)原告長女許芳瑜（70年6月18日生）：有工作能力，92年度
    財稅資料查無薪資所得，因檢附薪資證明，被告爰依該薪資
    證明所稱每月薪資17,000元核算其工作收入。
  (3)原告次女許雅青（73年12月10日生）：係極重度多重障之身
    心障礙者，依社會救助法第5條之3第2款規定，無工作能力
    ，每月工作收入為0元。
  (4)原告三女許嘉玲（79年8月14日生）：未滿16歲，依社會救
    助法第5條之3規定，無工作能力，每月工作收入為0元。
  (5)原告前配偶許武棋（49年2月20日生）：有工作能力，92年
    度財稅資料查無薪資所得，因檢附參加勞工保險證明單（查
    與勞工保險局之被保險人投保資料查詢結果相同），被告爰
    依其月投保薪資19,200元核算其工作收入。
    綜上計算，原告全戶5人，每月家庭總收入為59,942元，平
    均每人每月收入為11,988元，此有原告全戶戶籍資料及查詢
    結果、原告全戶92年度財稅資料明細、新竹市私立奇德爾托
    兒所94年2月22日開具之薪資證明、原告次女許雅青之殘障
    手冊、原告前配偶許武棋參加勞工保險證明單、勞工保險局
    之被保險人投保資料查詢結果等影本附原處分卷及訴願卷可
    稽，堪信為實。是被告依94年度臺北市低收入戶家庭生活扶
    助標準表，核定自94年3月起改列原告低收入戶等級為第4類
    ，於法自屬有據。
３、原告雖主張其次女許雅青為極重度多重障礙之腦性麻痺兒，
    除每年寒暑假必須由養護機構接回照顧外，又因其身體常出
    狀況，常須接回住院及照顧，導致原告無法定時、定點工作
    云云。然查，社會救助法第5條之3第4款規定所稱「獨自照
    顧特定身心障礙或罹患特定病症且不能自理生活之共同生活
    或受扶養親屬，致不能工作」，係指因全時獨自照顧特定身
    心障礙或罹患特定病症且不能自理生活之共同生活或受扶養
    親屬，而導致不能工作之情形，始有適用餘地。查原告次女
    許雅青因多重極重度障礙，現由政府養護機構照顧中，此為
    原告所是認（見本院95年3月22日準備程序筆錄所載原告之
    陳述），並有「聖心教養院收容身心障礙者契約書」影本附
    本院卷為憑，故原告之情形，核與上開社會救助法第5條之3
    第4款規定所稱「獨自照顧特定身心障礙或罹患特定病症且
    不能自理生活之共同生活或受扶養親屬，致不能工作」不符
    ，原告自仍屬有工作能力者。
４、按社會救助法第5條之3規定，16歲以上，未滿65歲，而無該
    條各款所列情事之一者，即屬有工作能力。本件原告為48年
    7月24日生，未滿65歲，且無社會救助法第5條之3各款所列
    情事，是其係屬有工作能力者。又被告依最近1年財稅資料
    查無原告之工作收入，且原告雖未能提出薪資證明，惟自述
    以打零工或擺攤作小生意維生（見本院95年3月22日準備程
    序筆錄所載原告之陳述），則被告審認原告有就業事實，乃
    按社會救助法第5條之1第1項第1款第3目規定，依中央主計
    機關公布之最近1年各業員工初任人員平均薪資23,742元，
    核算其每月工作收入，自無違誤。
三、綜上所述，被告核定自94年3月起改列原告低收入戶等級為
    第4類，揆諸前揭規定及說明，洵屬有據，訴願決定予以維
    持，亦無不合。原告猶執前詞，聲明撤銷，為無理由，應予
    駁回。又本件適用簡易訴訟程序，爰不經言詞辯論逕為判決
    ，併予敘明。
據上論結，本件原告之訴為無理由，爰依行政訴訟法第233條第1
項、第236條、第98條第3項前段，判決如主文。
中    華    民    國    95    年    5    月     30    日
                              第六庭法官  曹瑞卿
上為正本係照原本作成。
本件以訴訟事件所涉及之法律見解具有原則性者為限，始得於本
判決送達後20日內向本院提出上訴狀並表明上訴理由，如已於本
判決宣示後送達前提起上訴者，應於判決送達後20日內補具上訴
理由（均按他造人數附繕本），且經最高行政法院許可後方得上
訴。
中    華    民    國    95    年    5    月     30    日
                                  書記官  方偉皓


司法院資訊處製作；財團法人民間司法改革基金會備份。
